【裁判字號】    95,抗,278
【裁判日期】    951218
【裁判案由】    拍賣抵押物
【裁判全文】
臺灣高雄地方法院民事裁定               95年度抗字第278號
抗  告  人  簡浤安原名簡萌村.
上列抗告人因與相對人中華商業銀行股份有限公司間拍賣抵押物
事件，對於中華民國95年11月10日本院95年度拍字第2046號所為
裁定提起抗告，裁定如下：
    主  文
抗告駁回。
抗告程序費用新台幣壹仟元由抗告人負擔。
    理  由
一、按抵押權人，於債權已屆清償期，而未受清償者，得聲請法
    院拍賣抵押物，就其賣得價金而受清償，民法第873 條第1
    項定有明文。次按聲請拍賣抵押物，原屬非訟事件，祇須其
    抵押權已經依法登記，並登記之清償期已屆滿而未受清償時
    ，法院即應為許可拍賣抵押物之裁定；如對於此項法律關係
    有爭執時，亦應由有爭執之人另行提起訴訟，以求解決，不
    得僅依抗告程序聲明其爭執，並據為廢棄拍賣抵押物裁定之
    理由（最高法院70年度臺抗字第197 號裁定意旨參照）。
二、相對人主張對於抗告人有原裁定所載之債權，並以原裁定主
    文所示之不動產設定抵押權，且經依法登記，該債權又已屆
    清償期而未受清償，有相對人提出之抵押權設定契約書、其
    他約定事項、他項權利證明書、土地及建物登記簿謄本、借
    據暨約定書、放款客戶還款繳息查詢單可證，原法院據以准
    許相對人拍賣抵押物之聲請，即無不當。抗告人雖以伊均按
    期繳款，並無自民國95年5 月29日起未繳納情事等語，並提
    出其所調閱之放款客戶繳息查詢單3 紙為證。惟依兩造借據
    暨約定書之約定，抗告人應自借款實際撥款日起，每月為一
    期，按期於每月29日繳付，然依抗告人所提出之放款客戶繳
    息查詢單所載，其於95年5 月25日繳款後，迄至同年7 月3
    日始再繳款，並未依約按月繳款，則依兩造約定書第1 條之
    約定，全部債務視同到期，應一次清償本息，而抗告人事後
    僅繳納部分款項，其抗辯不得拍賣抵押物尚無足取。至抗告
    人就相對人是否有債權存在之實體事項若有爭執，依首開說
    明，應就爭執事項另行起訴，以求解決。從而，抗告意旨指
    摘原裁定不當，求予廢棄，為無理由，應予駁回。
三、依非訟事件法第46條、第21條第2 項、第24條第1 項，民事
    訴訟法第495 條之1 第1 項、第449 條第1 項、第78條，裁
    定如主文。
中    華    民    國    95    年    12    月    18    日
                民事第二庭  審判長法  官  魏式璧
                                  法  官  莊珮君
                                  法  官  吳俊龍
以上正本證明與原本無異。
如不服本裁定應於送達後10日內向本院提出再抗告狀，並繳納再
抗告費新台幣1000元。再為抗告應以適用法規顯有錯誤為理由，
並經本院之許可，該許可以原裁定所涉及之法律見解具有原則上
重要性者為限，並委任律師為代理人。
抗告人之配偶、三親等內之血親、二親等內之姻親，或抗告人為
法人、中央或地方機關時，其所屬專任人員具有律師資格並經法
院認適當者，亦得為第三審代理人。
前項情形應於提起再抗告或委任時釋明之。
中    華    民    國    95    年    12    月    18    日
                                  書記官  胡樂寧


司法院資訊處製作；財團法人民間司法改革基金會備份。
